臺灣臺中地方法院刑事判決　　　　　　　　　　　　九十三年度易字第二六六號
　　公　訴　人　臺灣臺中地方法院檢察署檢察官
　　被　　　告　丙○○
右列被告因詐欺案件，經檢察官聲請以簡易判決處刑（九十三年度偵字第一五○七一
號），經本院臺中簡易庭認不宜逕以簡易判決處刑，簽由本院依通常程序審理（九十
三年中簡字第二八二五號），本院判決如左：
    主  文
本件免訴。
    理  由
一、聲請簡易判決處刑意旨略以：被告丙○○得知年籍姓名不詳之自稱「陳先生」男
    子對外收購金融帳戶，並可預見一般人收購金融帳戶使用常與財產犯罪密切相關
    ，且取得他人存摺之目的在於收取贓物及掩飾犯行不易遭人追查，竟不顧他人所
    可能遭害之危險，仍以縱若有人持以犯罪亦無違反本意之不確定幫助故意，於民
    國九十三年四月一日，在臺中市西屯區○○○路○段九之五號聯邦商業銀行臺中
    分行內，將其所有在聯邦商業銀行臺中分行所開立0000000000000
    00號帳戶之存摺、印章、提款卡連同密碼出售與該自稱「陳先生」之男子。「
    陳先生」之該犯罪集團成員取得上開帳戶後，即於九十三年四月間某日隨機打電
    話給被害人乙○○、甲○○，佯稱渠等金融卡遭偽造，並要求乙○○、甲○○分
    持提款卡至自動櫃員機操作以便查詢存款餘額，致乙○○、甲○○陷於錯誤，依
    該犯罪集團成員之指示步驟操作，而各將新臺幣（下同）二萬三千五百九十九元
    、二萬七千六百七十元轉帳至被告之上開帳戶內。因認被告涉犯刑法第三百三十
    九條第一項詐欺取財罪之幫助犯罪嫌等語。
二、按案件曾經判決確定者，應諭知免訴之判決，並得不經言詞辯論為之，刑事訴訟
    法第三百零二條第一款、第三百零七條分別定有明文；復按檢察官按簡易程序聲
    請法院以簡易判決處刑，該項聲請以起訴論，而連續犯在法律上本視為一罪，檢
    察官就其中之一部分行為起訴，按照審判不可分原則，其效力及於全部，檢察官
    復將其他部分重為聲請以簡易判決處刑，即應適用通常程序，諭知免訴之判決；
    又案件曾經判決確定者，應為免訴之判決，此項原則關於實質上一罪或裁判上一
    罪，均有其適用。連續犯係裁判上之一罪，其一部分犯罪事實曾經判決確定者，
    其效力當然及於全部，故檢察官復將其他部分重行起訴，亦應諭知免訴之判決，
    最高法院二十三年非字第十七號及四十九年台非字第二○號判例可資參照。
三、經查，被告丙○○除公訴人起訴之本件犯行外，先前已因其於九十三年三月二十
    五日，見聯合報刊登代辦現金卡之廣告，乃依廣告所留之電話號碼聯絡，由一名
    自稱姓陳之真實姓名年籍不詳男子接聽電話，該名陳姓男子指定被告須在合作金
    庫銀行開戶，並提供存摺等物，被告遂前往位於臺中市○○路與五權路口之合作
    金庫銀行五權分行開設存款帳戶（帳號0000000000000），開戶完
    畢後，被告可預見金融機構帳戶係個人理財之重要工具，且關係個人財產、信用
    之表徵，如交予素不相識之他人，有供作財產犯罪用途之可能，但仍基於縱若有
    人持以犯罪亦不違反其本意之幫助犯意，在該分行外，將前開帳戶之存摺、提款
    卡、印章交予陳姓男子，陳姓男子之犯罪集團取得上開帳戶後，以在報紙刊登徵
    人廣告藉以招來欲應徵之人，適被害人胡雅雯於九十三年四月十五日依報紙廣告
    所留之電話號碼與該犯罪集團成員聯絡後，該犯罪集團成員要求胡雅雯持提款卡
    至自動櫃員機操作，以便留下資料，致胡雅雯陷於錯誤而於九十三年四月十六日
    十二時十九分許，在臺中市○○路統一超商內設置之自動櫃員機依指示步驟操作
    （實為轉帳作業），致其所有之郵局帳戶內之存款遭轉帳五千三百零三元至被告
    之上開合作金庫銀行五權分行帳戶之犯行，業經臺灣臺中地方法院檢察署檢察官
    於九十二年四月二十三日以九十三年度速偵字第四一七號向本院臺中簡易庭聲請
    簡易判決處刑，並經本院臺中簡易庭於九十三年五月五日以九十三年度中簡字第
    一○七五號刑事簡易判決判處被告幫助意圖為自己不法之所有，以詐術使人將本
    人之物交付，累犯，處有期徒刑三月，如易科罰金，以銀元三百元折算一日，並
    於九十三年六月十二日確定等情，業經本院調取前開刑事案卷全卷核閱屬實，並
    有前開刑事判決附卷可稽。從而，被告就公訴人起訴之本件犯行，與其先前於九
    十三年三月二十五日之犯行相較，可知：(一)二者犯行均發生於上述前案判決確定
    前；(二)二者犯行時間緊接（被告第一次為九十三年三月二十五日、第二次為九十
    三年四月一日，各交付其所有前開二帳戶）；(三)再參諸被告就本件公訴人起之犯
    行，於偵查中自承：伊係於九十三年三月初看聯合報刊登代辦現金卡之廣告，乃
    依廣告所留之電話號碼聯絡，由一名自稱陳先生（真實姓名年籍不詳）男子接聽
    電話，陳先生要伊在聯邦商業銀行臺中分行所開設上開帳戶，並交付存摺、印章
    、提款卡連同告知密碼予陳先生等語（見一五○七一號偵查卷第三三、三四頁）
    ，則由被告均係依聯合報廣告與姓名、年籍均不詳之陳姓男子以電話聯絡後，而
    將被告所有、新開立前開帳戶之存摺、提款卡、印章等物交予該陳姓男子，再由
    犯罪集團成員以要求被害人至自動櫃員機操作之方式，詐騙被害人金錢轉帳存入
    被告所有之前開二帳戶等情以觀，足見二者犯行手法亦屬相同；(四)二者犯行，均
    犯刑法第三百三十九條第一項詐欺取財罪之幫助犯，為觸犯構成要件相同之罪名
    。則二者犯行顯係基於概括犯意為之，具有裁判上一罪之連續犯關係，足堪認定
    。被告所為一部分之犯罪事實，既曾經本院判處罪刑確定，已如前述，則公訴人
    所指被告本件犯行，即為前案確定判決效力所及，是本件公訴人又將被告其他部
    分之犯罪事實重行聲請簡易判決處刑，揆諸前開規定及判例意旨，爰不經言詞辯
    論，諭知免訴之判決。
據上論斷，應依刑事訴訟法第四百五十二條、第三百零二條第一款、第三百零七條，
判決如主文。
中華      民      國      九十三      年   十二   月    二十七    日
                                    臺灣臺中地方法院刑事第三庭
                                        審判長法  官 劉錫賢
                                              法  官 黃松竹
                                              法  官 何世全
右正本證明與原本無異。
如不服本判決，應於判決送達後十日內向本院提出上訴狀，上訴於臺灣高等法院臺中
分院( 須附繕本 )。
                                              書記官
中      華      民      國      九十三      年   十二   月    二十七    日
